【裁判字號】    98,交聲,550
【裁判日期】    980519
【裁判案由】    聲明異議
【裁判全文】
臺灣臺南地方法院交通事件裁定         98年度交聲字第550號
移送機關    交通部公路總局嘉義區監理所麻豆監理站
異議人即
受處分人    甲○○
上列異議人即受處分人因違反道路交通管理處罰條例案件，對於
交通部公路總局嘉義區監理所麻豆監理站98年4月29日所為之裁
決處分（處分案號：麻監裁罰字第裁75-MZ0000000號）聲明異議
，本院裁定如下：
    主    文
異議駁回。
    理    由
一、原處分意旨略以：受處分人即異議人甲○○（下稱異議人）
    於民國95年6月21日11時34分許，騎乘車牌號碼KT2-782號重
    型機車，行經臺南縣台17線與南38線（三股）交岔路口時，
    因闖紅燈，經臺南縣警察局交通警察隊警員逕行製單舉發，
    嗣經移送機關即交通部公路總局嘉義區監理所麻豆監理站（
    下稱原處分機關）以其違規事證明確，依道路交通管理處罰
    條例第53條第1項、第63條第1項第3款（原處分漏載第1項第
    3款）規定，裁處異議人罰鍰新臺幣（下同）1,800元並記違
    規點數3點。
二、聲明異議意旨略以：上開路口的紅綠燈故障，始終紅燈不會
    變成綠燈，異議人有停車等了很久，但一直未等到綠燈，經
    路人告知該紅綠燈故障，所以異議人才會催油門通過，並非
    故意闖紅燈，請求撤銷原處分等語。
三、按汽車駕駛人，行經有燈光號誌管制之交岔路口闖紅燈者，
    處1,800元以上5,400元以下罰鍰，並記違規點數3點，道路
    交通管理處罰條例第53條第1項及第63條第1項第3款分別定
    有明文。經查：
  (一)異議人經警舉發於前開時間騎乘車號KT2-782號重型機車經
    過上揭地點時，在該處路口號誌燈之紅燈亮啟後，仍繼續將
    車輛駛過交岔路口往前行進，嗣經原處分機關以其違規事證
    明確，依道路交通管理處罰條例第53條第1項、第63條第1項
    第3款規定，裁處異議人罰鍰1,800元並記違規點數3點之事
    實，有臺南縣警察局95年7月13日南縣警交字第MZ0000000號
    舉發違反道路交通管理事件通知單、原處分機關98年4月29
    日麻監裁罰字第裁75-MZ0000000號裁決書各1份及舉發採證
    照片2幀在卷可稽。
  (二)異議人雖否認有闖紅燈之行為，並以前詞置辯，然查：本件
    違規地點所裝設的是感應線圈式微電腦闖紅燈自動照相系統
    ，係配合路口號誌同步運作，當號誌轉為紅燈，車體通過感
    應線圈時，機組方能起動照相採證。當照相系統與號誌連線
    ，機組檢知器便自動作迴路檢測，如遇機組故障或號誌紅綠
    燈僅亮閃光、停電、故障沒有運作，系統均不會啟動照相採
    證；倘若行向燈號有不亮不明之情形，亦可由攝得之採證相
    片中清楚看見。而本件採證照片中，路口號誌清晰明顯易辨
    ，亦未見有故障不明或受其他物體遮蔽之情形，又依據採證
    照片中數值欄內的資料顯示，本件違規地點之路口號誌設計
    係在黃燈亮起後4秒轉為圓形紅燈，異議人所駕駛之車輛於
    行經該違規路口時，係在紅燈亮起後之2.3秒鐘通過停止線
    前方的感應線圈，並於紅燈亮起後3.1秒時，以每小時28公
    里之時速通過路口，此有臺南縣警察局98年5月14日南縣警
    交字第0980019462號函附卷可佐。因此，異議人所駕駛之上
    開車輛係於上開交岔路口號誌已變換為紅燈之後經過2.3秒
    時駛越停止線，並於紅燈亮起後的3.1秒時以時速28公里之
    速度通過路口，從而，原處分機關指稱異議人有駕車闖紅燈
    之違規行為，自屬無誤。異議人抗辯稱其在該路口有停下來
    等紅燈，等很久都沒有變燈，經人告知才知紅綠燈故障，所
    以其才加油通過該路口，並非故意闖紅燈等語，即要無可採
    。
  (三)從而，原處分機關以異議人違反道路交通管理處罰條例第53
    條第1項、第63條第1項第3款，並參酌違反道路交通管理事
    件統一裁罰基準表之規定，裁處罰鍰1,800元，並記違規點
    數3點，於法核無不當，本件異議人之異議為無理由，應予
    駁回。
四、據上論結，應依道路交通管理處罰條例第87條第2項、道路
    交通案件處理辦法第19條，裁定如主文。
中    華    民    國    98    年    5     月    19    日
                    交通法庭  法  官 張家瑛
以上正本證明與原本無異。
如不服本裁定，應於收受送達後5日內向本院提出抗告狀。（應
附繕本）
                              書記官 李淑惠
中    華    民    國    98    年    5     月    19    日


司法院資訊處製作；財團法人民間司法改革基金會備份。
